Minutes et répertoires du notaire Antoine FORTIN, 19 décembre 1552 - décembre 1579 (étude XXIX)
Archives nationales
Minutes et répertoires du notaire Antoine FORTIN (étude XXIX)
19 décembre 1552 - décembre 1579
MC/ET/XXIX/43 - MC/ET/XXIX/63
Étude notariale XXIX (Paris; 1537-....); Fortin, Antoine
n ml
Archives nationales de France
Minutes et répertoires: la loi 2008-696 du 15 juillet 2008 relative aux archives a fixé à 75 ans à compter de la date de l'acte, ou à 25 ans à compter de la date du décès de l'intéressé si ce délai est plus bref, le délai de communication des minutes et répertoires des notaires; ce délai est porté à 100 ans à compter de la date de l'acte si le document se rapporte à un mineur (code du Patrimoine, articles L213-2, 4e d et 5e).
Autres documents de l'étude (dossiers de clients, comptabilité...): s'agissant d'archives privées, ces documents sont communicables selon les modalités fixées par le déposant ou le donateur.
Certains documents ne sont pas accessibles en raison de leur mauvais état de conservation.
Versement
Attention: ce notaire n'a pas laissé de répertoire pour son activité dans l'étude XXIX
Accès aux instruments de recherche de tous les notaires de l’étude XXIX
Archives de l'étude XXIX
- Minutes de Antoine FORTIN, 19 décembre 1552 - 1596; MC/ET/XXIX/43 - MC/ET/XXIX/63
  - Minutes. 1552, 19 décembre - 1554, 24 mars, 19 décembre 1552 - 24 mars 1554; MC/ET/XXIX/43; registre
    Manque(s) constaté(s) dans cet article:
    Le début de l'article manque.
    Informations concernant le classement:
    Le niveau inférieur de description, quand il existe, correspond aux minutes d'actes. Toutes les minutes ne sont pas forcément décrites une à une. Les descriptions de ces minutes sont plus ou moins détaillées.
  - Minutes. 1554, 24 mars - 1555, 12 avril, 24 mars 1554 - 12 avril 1555; MC/ET/XXIX/44; registre
  - Minutes. 1555, 17 avril - 1556, 2 avril, 17 avril 1555 - 2 avril 1556; MC/ET/XXIX/45; registre
  - Minutes. 1556, 7 avril - 1557, 17 avril, 7 avril 1556 - 17 avril 1557; MC/ET/XXIX/46; registre
    - Ratification concernant Jean Stuart, seigneur d'Aubigny., 7 avril 1556; MC/ET/XXIX/46
      Origine de l'information:
      Mélanges XVIe siècle (427 actes), par Catherine Grodecki, 1971-1986 (fichier papier entièrement dématérialisé; voir contexte dans le Plan d’orientation général - Notaires de Paris, guides thématiques du Minutier).
      Date de création de la notice: 2008
      Date de révision: 2021 (Marie-Françoise Limon-Bonnet)
      ratification; Stuart, Jean (seigneur d'Aubigny)
    - Vente concernant Christophe Labré, maître peintre, imagier., MC/ET/XXIX/46
      Métiers parisiens XVIe siècle (731 actes), par Catherine Grodecki, 1971-1986 (fichier papier entièrement dématérialisé; voir contexte dans le Plan d’orientation général - Notaires de Paris, guides thématiques du Minutier).
      acte de vente; Labré, Christophe; peintre; dessinateur
    - Accord entre Jean Paul de Selve, conseiller et aumônier ordinaire du roi, prieur de Notre-Dame de Gournay-sur-Marne, et Jean Le Boucq, laboureur, demeurant à Roissy-en-Brie., 18 juin 1556; MC/ET/XXIX/46
      Histoire littéraire XVIe siècle, par Catherine Grodecki, Madelaine Jurgens, Pierre-Yves Louis, Xenia Pamfilova, 1972-1994 (fichier papier entièrement dématérialisé; voir contexte dans le Plan d’orientation général - Notaires de Paris, guides thématiques du Minutier).
      Date de création de la notice: 2012
      accord; Roissy-en-Brie (Seine-et-Marne); Selve, Jean Paul de; le Boucq, Jean; prêtre; agriculteur
    - Procuration par Jean Desmontiers, conseiller et maître des requêtes du roi dans le diocèse de Bayonne, demeurant au cloître Notre-Dame à l'hôtel des Coquilles, à Nicolas de Montgelas, docteur régent en la faculté de théologie, pour traiter des affaires concernant le diocèse; suivi d'une déclaration du 26 juin., 25 juin 1556; MC/ET/XXIX/46
      procuration; déclaration; Notre-Dame (cloître); Desmontiers, Jean; Montgelas, Nicolas de; maître des requêtes (Ancien Régime); docteur d'université
    - Bail par les boursiers du collège des Trésoriers à Léger Duchesne, docteur en chacun droit d'une salle, étude et jardin des dépendances du collège., 26 juillet 1556; MC/ET/XXIX/46
      Collèges et université de Paris au XVIe siècle (env. 9000 actes), par Madeleine Jurgens, Pierre-Yves Louis, Agnès Masson et Xenia Pamfilova, v. 1950, 1985-1994. (fichier papier entièrement dématérialisé; voir contexte dans le Plan d’orientation général - Notaires de Paris, guides thématiques du Minutier).
      Date de création de la notice: 2009
      bail; Trésorier (collège du); Collège des Trésoriers; étudiant; docteur d'université
    - Promesse par Philippe Didato, banquier, bourgeois de Paris, à Charles Rohard, principal du collège de Sées, rue de la Harpe, de lui faire expédier en cour de Rome les bulles de provision de la cure de Serans (église de Sées)., 13 août 1556; MC/ET/XXIX/46
      promesse; Sées (collège de); Harpe (rue de la); Serans (Orne); Collège de Sées; Cure de l'église de Serans; banquier; directeur d'établissement d'enseignement; enseignant
    - Quittance par Cécile Levasseur, maîtresse d'école, rue de la Juiverie., 14 octobre 1556; MC/ET/XXIX/46
      quittance; Juiverie (rue de la); Levasseur, Cécile; enseignant
    - Ratification par Louis de Launoy, chevalier, seigneur de Morvillier, lieutenant des 100 gentilshommes de la maison du roi, demeurant à Gannes près Montdidier, logé rue de la Calandre au Cheval-Blanc, et Anne de la Vieufville son épouse., 10 décembre 1556; MC/ET/XXIX/46
      ratification; Gannes (Oise); Calandre (rue de la); Cheval Blanc (enseigne du); Launoy, Louis de; Vieufville, Anne de
    - Marché pour la fourniture par Noël de Hère, marchand de draps de soie, à Jean de Pau et Jean Cheval, dit Tarrabin, tailleurs du roi de Navarre suivant la cour, de 370 aunes, rouge, blanc et gris., 19 mars 1557; MC/ET/XXIX/46
      Informations complémentaires:
      Deux actes.
      marché; Hère, Noël de; Pau, Jean de; Cheval dit Tarrabin, Jean; négociant
  - Minutes. 1558, 13 avril - 1559, 21 mars, 13 avril 1558 - 21 mars 1559; MC/ET/XXIX/47; registre
    Les fol. 350 à 367, du 28 février à 15 mars manquent.
  - Minutes. 1559, avril - 1560, 13 avril, avril 1559 - 13 avril 1560; MC/ET/XXIX/48; registre
  - Minutes. 1560, 17 avril - 1561, 5 avril, 17 avril 1560 - 5 avril 1561; MC/ET/XXIX/49; registre
  - Minutes. 1561, 9 avril - 1562, 28 mars, 9 avril 1561 - 28 mars 1562; MC/ET/XXIX/50; registre
  - Minutes. 1563, 22 avril - 1564, 31 mars, 22 avril 1563 - 31 mars 1564; MC/ET/XXIX/51; registre
    Les seize premiers feuillets manquent.
  - Minutes. 1566, 18 avril - 13 novembre, 18 avril - 13 novembre 1566; MC/ET/XXIX/52; registre
    La fin de l'article manque, 416 feuillets.
  - Minutes. 1567, MC/ET/XXIX/53; registre
  - Minutes. 1568, MC/ET/XXIX/54; registre
  - Minutes. 1569, MC/ET/XXIX/55; registre
  - Minutes. 1570, 10 février - 1571, 8 janvier, 10 février 1570 - 8 janvier 1571; MC/ET/XXIX/56; registre
    1570, 10 février à décembre.
    1571, 8 janvier.
  - Minutes. 1572, MC/ET/XXIX/57; registre
  - Minutes. 1573, MC/ET/XXIX/58; registre
  - Minutes. 1574, MC/ET/XXIX/59; registre
    Dont un inventaire du 29 juillet 1574.
    - Contrat de mariage entre Claude Quesnay, compagnon savetier, d'une part, et Marguerite Passement, veuve de Jacques Duhamel, maître savetier, d'autre part., 19 janvier 1574; MC/ET/XXIX/59
      Mariages à Paris de 1570 à 1635 (4550 actes), relevés effectués sous la dir. de Roland Mousnier, v. 1960-1976 (voir contexte dans le Plan d’orientation général - Notaires de Paris, guides thématiques du Minutier).
      Date de création de la notice: 2007
      contrat de mariage; Duhamel, Jacques; Passement, Marguerite; Quesnay, Claude; bottier; bottier
    - Contrat de mariage entre Jean Hondry, maçon tailleur de pierres, demeurant rue de la Tacherie, d'une part, et Jeanne Du Pont, au service d'un procureur en Parlement, fille de Gilles Du Pont, laboureur, demeurant à Montfort-l'Amaury, d'autre part., 24 janvier 1574; MC/ET/XXIX/59
      contrat de mariage; Montfort-l'Amaury (Yvelines); Tacherie (rue de la); Du Pont, Gilles; Du Pont, Jeanne; Hondry, Jean; employé de maison; agriculteur; maçon; tailleur de pierre
    - Contrat de mariage entre Simon de Vaulx, marchand parfumeur, demeurant rue de la Calandre, d'une part, et Catherine de Seure, fille de Hector de Seure, bourgeois de Paris, maître ceinturier, demeurant rue de la Calandre, et de Catherine Greslyere, d'autre part., 4 février 1574; MC/ET/XXIX/59
      contrat de mariage; Calandre (rue de la); Greslyere, Catherine; Seure, Catherine de; Seure, Hector de; Vaulx, Simon de; maroquinier; parfumeur
    - Contrat de mariage entre André Delabarre, procureur en la Chambre des Comptes, d'une part, et Marguerite Payen, veuve de maître Nicolas de La Vigne, notaire au Châtelet de Paris, fille de maître Guillaume Payen, décédé, notaire au Chatelet, et de Catherine Garnier, d'autre part., 7 février 1574; MC/ET/XXIX/59
      contrat de mariage; Delabarre, André; Garnier, Catherine; La Vigne, Nicolas de; Payen, Guillaume; Payen, Marguerite; notaire; procureur du roi (Ancien Régime)
    - Marché entre Noël Guérin et Jean de Lisse pour une tenture de cuir doré destinée à la galerie d'une des demeures d'Antoine de Clermont., 25 février 1574; MC/ET/XXIX/59
      Actes signalés par le personnel du Minutier central des notaires de Paris.
      Date de création de la notice: 2021 (Marie-Françoise Limon-Bonnet)
      Edité par:
      Audrey NASSIEU MAUPAS, "Le cuir doré à Paris sous les derniers Valois: à propos d'une commande d'Antoine de Clermont à Noël Guérin en 1574", dans Documents d'histoire parisienne, Paris, n° 22, 2020, p. 32.
    - Contrat de mariage entre Pierre Monnoie, patissier, demeurant à Saint-Marcel-les-Paris, d'une part, et Jacqueline Jolyvet, veuve de Pierre Buyere, sergent de la forteresse de la ville de Rennes, d'autre part., 23 mars 1574; MC/ET/XXIX/59
      Précisions sur les lieux: Rennes (Ille-et-Vilaine)--Forteresse
      contrat de mariage; Saint-Marcel (faubourg); Rennes (Ille-et-Vilaine); Buyère, Pierre; Jolyvet, Jacqueline; Monnoie, Pierre; pâtissier
    - Contrat de mariage entre Adrien Woigniart, marchand de vins, d'une part, et Perrette Lanchetz, fille d'Étienne Lanchetz, bourgeois de Paris, marchand de vins, demeurant rue de la Huchette, et de Perrette Prevost, d'autre part., 1er juin 1574; MC/ET/XXIX/59
      contrat de mariage; Huchette (rue de la); Lanchetz, Etienne; Lanchetz, Perrette; Prévost, Perrette; Woigniart, Adrien; commerçant
    - Contrat de mariage entre Jean de Laizemelac, Seigneur du Bignon, demeurant à Arquenay, près de Laval, d'une part, et Marie Maillart, veuve de Louis Quentin, bourgeois de Paris, fille de René de Maillart, écuyer, décédé, et de Gabrielle de Boyvin, d'autre part., 4 juin 1574; MC/ET/XXIX/59
      contrat de mariage; Arquenay (Mayenne); Laval (Mayenne); Boyvin, Gabrielle de; Laizemelac, Jean de; Maillart, Marie; Maillart, René de; Quentin, Louis
    - Contrat de mariage entre Robert Andry, maître patissier oublieur, fils de Nicolas Andry, décédé, maître patissier et oublieur, demeurant Cloitre Sainte-Opportune et de Jeanne Parent, d'une part, et Jacqueline Barthou, fille de Jean Barthou, maître patissier oublieur, et de Catherine Gallard, décédée, d'autre part., 24 septembre 1574; MC/ET/XXIX/59
      contrat de mariage; Sainte-Opportune (cloître); Andry, Nicolas; Andry, Robert; Barthou, Jacqueline; Barthou, Jean; Gallard, Catherine; Parent, Jeanne; pâtissier
    - Contrat de mariage entre Pierre Baillet, maître batteur d'or, demeurant rue de la Savaterie, d'une part, et Madeleine Bouet, veuve, demeurant rue de la Savaterie, veuve de Philippe Poireau, marchand passementier, d'autre part., 15 octobre 1574; MC/ET/XXIX/59
      contrat de mariage; Savaterie (rue de la); Baillet, Pierre; Bouet, Madeleine; Poireau, Philippe; batteur de métal; passementier
    - Contrat de mariage entre Nicolas Carré, fourbisseur et garnisseur d'épées, demeurant Saint-Marcel-les-Paris, d'une part, et Jacqueline de La Vanne, fille de François de La Vanne, décédé, greffier à Collières près Poix en Picardie, et de Antoinette Guerbes, décédée, d'autre part., 22 octobre 1574; MC/ET/XXIX/59
      Le futur, natif de Clermont en Beauvaisis.
      contrat de mariage; Caulières (Somme); Clermont (Oise); Saint-Marcel (faubourg); Picardie (France, région administrative); Poix-de-Picardie (Somme); Carré, Nicolas; Guerbes, Antoinette; La Vanne, François de; La Vanne, Jacqueline de; armurier; greffier
    - Contrat de mariage entre Georges Boudier, gantier, demeurant rue de la Calandre, d'une part, et Geneviève Bougart, fille de Jean Bougart, bourgeois, décédé, plombier de l'hôtel de ville de Paris, et de Catherine Le Viel, d'autre part., 28 octobre 1574; MC/ET/XXIX/59
      contrat de mariage; Calandre (rue de la); Hôtel de Ville; Boudier, Georges; Bougart, Geneviève; Bougart, Jean; Le Viel, Catherine; maroquinier; plombier
    - Contrat de mariage entre Guillaume Duchesne, horloger au Palais, demeurant rue de la Boucherie, d'une part, et Louise Neron, demeurant rue de la Calandre, veuve de Guillaume Letellier, maître tailleur d'habits, d'autre part., 16 novembre 1574; MC/ET/XXIX/59
      contrat de mariage; Boucherie (rue de la); Calandre (rue de la); Duchesne, Guillaume; Letellier, Guillaume; Neron, Louise; horloger; tailleur d'habits
    - Contrat de mariage entre Pierre Thenaillion, maître gantier, fils de Robert Thenaillion, décédé, taillandier, et de Jeanne Damyette, décédée, d'une part, et Michelle Du Moussel, veuve, demeurant rue de la Lingerie, veuve de Jean Thierce, maître gantier, d'autre part., 21 novembre 1574; MC/ET/XXIX/59
      contrat de mariage; Lingerie (rue de la); Damiette, Jeanne; Du Moussel, Michelle; Thenaillion, Pierre; Thenaillion, Robert; Thierce, Jean; maroquinier; forgeron
    - Contrat de mariage entre Julien Perrier, tailleur d'habits, demeurant Grande rue, fils de Olivier Perrier, décédé, et de Gervaise Chenelle, décédée, d'une part, et Marguerite Chenart, fille de François Chenart, décédé, procureur au siège de Tournon en Brie, et de (?) (?), d'autre part., 23 novembre 1574; MC/ET/XXIX/59
      contrat de mariage; Tournan-en-Brie (Seine-et-Marne); Chenart, François; Chenart, Marguerite; Chenelle, Gervaise; Perrier, Julien; Perrier, Olivier; procureur du roi (Ancien Régime); tailleur d'habits
    - Contrat de mariage entre Jean Montinal, maître fripier, priseur juré de biens, demeurant rue de la Savaterie, fils de Guillaume Montinal, décédé, maître brodeur, et de Michelle Vinet, d'une part, et Marguerite Bonnery, veuve de Jean Marquet, maître fripier et priseur juré de biens, d'autre part., 24 novembre 1574; MC/ET/XXIX/59
      Michelle Vinet, à présent femme de Nicolas de Vaulx, brodeur.
      contrat de mariage; Savaterie (rue de la); Bonnery, Marguerite; Marquet, Jean; Montinal, Guillaume; Montinal, Jean; Vaulx, Nicolas de; Vinet, Michèle; brodeur; brocanteur; commissaire-priseur
    - Contrat de mariage entre Étienne Pichonnet, vinaigrier, d'une part, et Françoise Lebeau, fille de Jean Lebeau, bourgeois de Paris, et de Nicole Musnyer, décédée, d'autre part., 16 décembre 1574; MC/ET/XXIX/59
      contrat de mariage; Lebeau, Françoise; Lebeau, Jean; Musnier, Nicole; Pichonnet, Etienne; vinaigrier
  - Minutes. 1576, MC/ET/XXIX/60; registre
  - Minutes. 1577 - 1596, MC/ET/XXIX/61; registre
    1577: actes passés par-devant Antoine Fortin.
    1596, 21 mai: acte passé par-devant Hugues Babinet, feuille volante.
  - Minutes. 1578, juillet - décembre, juillet - décembre 1578; MC/ET/XXIX/62; registre
    'l'année de l'establissement du compte à escus', par Antoine Fortin, en partie signé par Philippe Cothereau.
    - Contrat de mariage entre François de Paris, conseiller du roi au Châtelet de Paris, et Michelle Jamart, orpheline de mère, assistée de son père, avocat en Parlement., 2 juillet 1578; MC/ET/XXIX/62
      La pratique des contrats de mariage chez les notaires au Chatelet de Paris de 1578 à 1583 [476 actes], par Claudine Renou-Fages, thèse de l'Ecole des Chartes, dactyl. 1973 (voir contexte dans le Plan d’orientation général - Notaires de Paris, guides thématiques du Minutier).
      Date de création de la notice: 2004
      contrat de mariage; Paris, François de; Jamart, Michelle; avocat au parlement (Ancien Régime)
    - Contrat de mariage entre Antoine Prieur, demeurant à Villacoublay, laboureur, et Jacqueline Bourienne, demeurant à Paris, veuve d'un écuyer., 25 août 1578; MC/ET/XXIX/62
      contrat de mariage; Prieur, Antoine; Bourienne, Jacqueline; agriculteur
    - Contrat de mariage entre Isaac Pescheur, demeurant rue Sainte-Avoie, marchand de vins, orphelin de mère, fils d'un tailleur d'habits, et Renée Fabien, demeurant rue de la Harpe, orpheline de mère, assistée de son père, maître sellier lormier à Paris, couturière., 28 septembre 1578; MC/ET/XXIX/62
      contrat de mariage; Sainte-Avoie (rue); Harpe (rue de la); Pescheur, Isaacq; Fabien, Renée; commerçant; tailleur d'habits; sellier; forgeron
    - Contrat de mariage entre Jean Tellier, demeurant rue de la Calandre, tailleur d'habit,s et Claude Chaussetier, âgée suffisamment, usant de ses droits, orpheline de père, fille d'un cuisinier qui demeurait à Montreuil-sur-Brêche, près de Beauvais., 9 novembre 1578; MC/ET/XXIX/62
      contrat de mariage; Calandre (rue de la); Tellier, Jean; Chaussetier, Claude; tailleur d'habits; cuisinier
    - Contrat de mariage entre Antoine Levacher, demeurant à Paris, maître joueur d'instrument, orphelin de père, fils d'un maître joueur d'instrument et Marguerite Rozaty, fille naturelle d'un marchand banquier demeurant à Mâçon, assistée de son maître, marchand., 9 novembre 1578; MC/ET/XXIX/62
      contrat de mariage; Levacher, Antoine; Rozaty, Marguerite; musicien; commerçant; banquier
    - Contrat de mariage entre Guillaume Layes, demeurant à Paris, usant de ses droits, né à Boran en Essex, près de Londres, marchand lapidaire et Jeanne Estienne, orpheline de mère et de père, fille d'un docteur en la faculté de médecine, assistée de son tuteur-curateur, docteur régent en la factulté de médecine de Paris., 25 novembre 1578; MC/ET/XXIX/62
      contrat de mariage; Layes, Guillaume; Estienne, Jeanne; commerçant; orfèvre; commerçant; orfèvre
    - Contrat de mariage entre Jean Charbonnel, demeurant à Paris, fils d'un chirurgien à Briançon, maître barbier chirurgien à Paris et Louise Guillet, veuve d'un maître barbier chirurgien à Paris., 21 décembre 1578; MC/ET/XXIX/62
      Enregistrement dans les registres de l'insinuation du Châtelet de Paris: Y120, fol.240, vendredi 20 mars 1579
      contrat de mariage; Charbonnel, Jean; Guillet, Louise; chirurgien; chirurgien
  - Minutes. 1579, juillet - décembre, juillet - décembre 1579; MC/ET/XXIX/63; registre
    Acte(s) de la même période coté(s) séparément:
    Voir aussi ZZ/1/302 (Minutes Fortin, avril 1564-avril, 1565).
    - Contrat de mariage entre Philippe Coullombet, demeurant à Paris, fourbisseur, et Marye Bourde, 26 ans, usant de ses droits, orpheline de mère et de père, fille d'un vigneron qui demeurait près d'Orléans., 11 juillet 1579; MC/ET/XXIX/63
      contrat de mariage; Orléans (Loiret); Coullombet, Philippe; Bourde, Marye; armurier; viticulteur
    - Contrat de mariage entre Joseph Delaistre, maître cadrannier, et Guyonne d'Aspetigny, veuve d'un maître tabletier à Paris., 19 juillet 1579; MC/ET/XXIX/63
      contrat de mariage; Delaistre, Joseph; Aspetigny, Guyonne d; tabletier
    - Contrat de mariage entre Denys Tasset, demeurant à Paris, maître peignier tabletier, et Marguerite Boullenger, assistée de sa mère et de son père, maître épinglier à Paris., 25 juillet 1579; MC/ET/XXIX/63
      contrat de mariage; Tasset, Denys; Boullenger, Marguerite; tabletier; forgeron
    - Contrat de mariage entre Jean Tassin, demeurant à Paris, rue de la Friperie (chez son maître), fripier, et Françoise de Fontaines, demeurant à Paris, rue de la Friperie, veuve d'un maître fripier., 3 août 1579; MC/ET/XXIX/63
      contrat de mariage; Grande-Friperie (rue de la); Tassin, Jean; Fontaines, Françoyse de; brocanteur; brocanteur
    - Contrat de mariage entre Jean Duboyes, demeurant à Paris, maître fondeur de sable, assistée de sa mère et de son père, maître fondeur de sable, et Jacqueline Chesneau, orpheline de père, fille d'un notaire apostolique au Mans, assistée de son frère et sa femme, procureur en Parlement., 23 août 1579; MC/ET/XXIX/63
      contrat de mariage; Le Mans (Sarthe); Duboyes, Jean; Chesneau, Jacqueline; notaire
    - Contrat de mariage entre René de Charenton, valet de chambre ordinaire du frère du roi, et Michelle de Basterel (ses parents qui demeurait au port Saint-Landry, en la Cité), majeure usant de ses droits, orpheline de mère et de père, seigneur d'Haugestz et de Lignières, en la prévôté de Montdidier., 22 septembre 1579; MC/ET/XXIX/63
      Enregistrement dans les registres de l'insinuation du Châtelet de Paris: Y121, fol.213, lundi 4 janvier 1580
      contrat de mariage; Montdidier (Somme); Saint-Landry (port); Charenton, René de; Basterel, Michelle de; Basterel; employé de maison
    - Contrat de mariage entre Georges Coustart, demeurant rue de la Calandre, marchand drapier, et Claude Leroy, demeurant rue de la Chanverie, veuve d'un marchand de vins., 24 septembre 1579; MC/ET/XXIX/63
      Enregistrement dans les registres de l'insinuation du Châtelet de Paris: Y121, fol.94, lundi 5 novembre1579
      contrat de mariage; Calandre (rue de la); Coustart, Georges; Leroy, Claude; négociant; commerçant
    - Contrat de mariage entre Nicolas Gilbert, demeurant rue de la Parcheminerie, juré mouleur de bois, et Maryse Bernard, demeurant à Paris, orpheline de mère, assistée de son père, juré mouleur de bois., 27 septembre 1579; MC/ET/XXIX/63
      Enregistrement dans les registres de l'insinuation du Châtelet de Paris: Y121, fol.245, jeudi 11 janvier 1580
      contrat de mariage; Parcheminerie (rue de la); Gilbert, Nicolas; Bernard, Maryse; officier civil (Ancien Régime)
    - Contrat de mariage entre Pasquier Trubart, demeurant à Saint-Marcel, rue Mouffetard, maître cordonnier, et Suzanne Chefdeville, demeurant rue de la Calandre, majeure, usant de ses droits, orpheline de mère et de père, fille d'un maître bossetier à Paris., 28 septembre 1579; MC/ET/XXIX/63
      contrat de mariage; Saint-Marcel (faubourg); Mouffetard (rue); Calandre (rue de la); Trubart, Pasquier; Chefdeville, Suzanne; cordonnier; maître verrier
    - Contrat de mariage entre Ferrand Benard, demeurant au port Saint-Bernard, en la Tournelle, veuf, juré mouleur de bois, et Françoise Lanquest, veuve d'un maître fourbisseur et garnisseur d'épées et d'un maître teinturier à Paris., 22 novembre 1579; MC/ET/XXIX/63
      contrat de mariage; Saint-Bernard (port); Benard, Ferrand; Lanquest, Françoyse; officier civil (Ancien Régime); armurier; teinturier blanchisseur
    - Contrat de mariage entre Nicolas Rassignet, demeurant près du pont aux Biches, chez son maître, passementier, et Anne Blondelet, orpheline de père, fille d'un charron qui demeurait en Brie, à Touqin, assistée de sa mère., 28 novembre 1579; MC/ET/XXIX/63
      contrat de mariage; Rassignet, Nicolas; Blondelet, Anne; passementier; charron
    - Contrat de mariage entre Louis Girard, demeurant à Paris, orphelin de mère et de père, fils d'un laboureur qui demeurait près de Saint-Lô, tailleur d'habits, et Nicole de Lamecourt, majeure, usant de ses droits, orpheline de mère et de père, fille d'un laboureur qui demeurait près de Clermont-en-Beauvaisis., 10 décembre 1579; MC/ET/XXIX/63
      contrat de mariage; Saint-Lô (Manche); Clermont (Oise); Girard, Louis; Lamecourt, Nicole de; agriculteur; tailleur d'habits